Inventaris van de archieven van Curaçao, Bonaire en Aruba, (1771) 1828-1845 (1914)
Nationaal Archief, Den Haag
- ARCHIEF VAN DE WEES-, ONBEHEERDE EN DESOLATE BOEDELKAMER, 1828-1870 (1876), I.
  - Boedelrekeningen. Met bijlagen, 1828-1869; 956A-968; 13 pakken
    - 1868-1869., 968
      Geertruid Elisabeth Gravenhorst, weduwe van C.H. Bilgen, 1869
      George Rupertius Martinus Henriquez, 1868-1869
      Bernardus Henricus Josephus Huycke, 1868-1869
      Maria Isenia alias Maria Isenia Killy, 1868-1869
      Johanna Eleonora en Anna Sophia Luydens, 1867-1869
      Anna Christina (Pedro), 1868-1869
      Jan Hendrik Schaup, 1800-1869.
  - Maandelijkse rekeningen en verantwoording van het college van de Wees-, Onbeheerde- en Desolate Boedelkamer, 1833 april - 1845; 969; 1 pak
    De rekening en verantwoording over december 1833 ontbreekt.
  - Register van maandstaten van door het college van de Wees-, Onbeheerde- en Desolate Boedelkamer geadministreerde en aan crediteuren vervallen kapitalen, 1821 april - 1845; 970; 1 deel
  - Jaarrekeningen, opgemaakt door de weesmeester, 1857-1869; 971; 1 pak
    De jaarrekeningen over 1858 en 1860 ontbreken.
  - Debiteurenlijsten wegens achterstallige hypotheekrente, 972A-972B
    De jaren 1859 en 1865 ontbreken
    - 1858-1868, 972A
    - 1869-1875, 972B
  - Naamlijsten van door het college van de Wees-, Onbeheerde- en Desolate Boedelkamer geadministreerde onbekende nalatenschappen, waarvan afschriften aan het gouvernement zijn verzonden, 1850-1869; 973; 1 pak
    De beschikking dateert van 7 oktober 1850.
  - Register van ten behoeve van Lazarus- en krankzinnigenhuis ontvangen gelden, 1831-1838; 974; 1 deel
    De gelden werden door het college van de Wees-, Onbeheerde- en Desolate Boedelkamer in de kas van het Gemeentebestuur gestort en na de opheffing van dit college in de koloniale kas. Achterin het deel bevinden zich aantekeningen over de verpleegde personen. Een reglement voor genoemd huis en haar administratie werd gepubliceerd op 11 december 1830 en trad op 1 januari 1831 in werking.
  - Lijst van besluiten van de Raad van Politie die sedert 1828 nog van kracht waren, 1833; 975; 1 stuk
    Het merendeel van de besluiten was bestemd voor het college van de Wees-, Onbeheerde- en Desolate Boedelkamer.
- ARCHIEF VAN DE HYPOTHEEKBANK VAN CURAÇAO, 1870-1875 (1877), J.
  De door gouverneur mr. A.M. de Rouville, met toestemming van de Koloniale Raad, op 4 mei 1870 vastgestelde "Keur nopens de hypotheekbank op het eiland Curaçao" trad op 1 juli van dat jaar in werking. De overwegingen voor het vaststellen van een dergelijke Keur zijn in de considerans als volgt geformuleerd: "dat tengevolge der in de Kolonie ten vorigen jare ingevoerde nieuwe algemeene wetgeving, de Wees-, Onbeheerde- en Desolate Boedelkamer door den Gouverneur zal worden opgeheven, nadat in het beheer der boedels, volgens de bepalingen van het Burgerlijk Wetboek zal zijn voorzien, en dat het reeds nu nodig is de daarvan afgescheiden administratie der fondsen, toebehoorende aan particulieren, en van het garantie-kapitaal, die beiden tot dus ver volgens speciale opdragt geadministreerd worden door het Collegie van de Wees-, Onbeheerde- en Desolate Boedelkamer, tot eene zelfstandige administratie te brengen, die, om als regtspersoon te kunnen ageren, het karakter behoeft te hebben van een zedelijk ligchaam en dat, vermits die administratie niets gemeen heeft met de koloniale, in hare verhouding tot het moederland, de aangelegenheid bij plaatselijke keur kan worden geregeld".
  PB 1870 nr. 3.
  Art. 1 van de Keur bepaalt ondermeer dat de administratie van het kapitaal van particulieren en van het daarmede in dadelijk verband staande garantie-kapitaal, onder gouvernements toezicht tot nu toe beheerd door het college van de Wees- ,Onbeheerde- en Desolate Boedelkamer, wordt ingesteld tot een zedelijk lichaam onder de naam van Hypotheekbank van Curaçao. In feite betekende het, dat de gehele hypotheekadministratie werd afgescheiden.
  Schiltkamp (1976).
  Het bestuur van de Hypotheekbank is samengesteld uit een voorzitter en zes leden. De gouverneur benoemt één der leden tot voorzitter. De bestuursleden worden door de Koloniale Raad gekozen uit de ingezetenen. De administrateur (de vroegere weesmeester), de boekhouder en twee klerken worden belast met de administratie van de Hypotheekbank en benoemd door de gouverneur. De boekhouder treedt eveneens als secretaris van het bestuur op (art. 2). De administrateur staat aan het hoofd van de administratie; de andere ambtenaren zijn aan hem ondergeschikt (art. 45). Hij ziet er op toe dat de boekhouder zijn verplichtingen ten aanzien van een goede zorg en bewaring van de archieven nakomt (art. 47). Ook dient deze behoorlijke inventarissen van de archieven bij te houden en alfabetische indices te vervaardigen, met een duidelijke aanwijzing waar en hoe elk archiefstuk te vinden is. Verder is de boekhouder belast met de zorg en de bewaring van de archieven van de voormalige Wees-, Onbeheerde- en Desolate Boedelkamer (art. 51).
  De benoeming van het bestuur en de ambtenaren van de Hypotheekbank van Curaçao kreeg met het gouverneursbesluit van 8 juni 1870 haar beslag en bij besluit van 4 juli 1870 werd de Keur goedgekeurd en de Hypotheekbank van Curaçao mitsdien als rechtspersoon in de zin van art. 1665 van het Burgerlijk Wetboek erkend.
  ARA Archieven van Curaçao en de onderhorige eilanden Bonaire en Aruba na 1828, inv. nr. 976 fo. 32 en 36 (gouverneursbesluiten van 8 juni en 4 juli 1870).
  De Hypotheekbank van Curaçao was in deze vorm echter geen lang leven beschoren. Reeds op 12 januari 1872 maakte de minister van Koloniën middels een missive aan de gouverneur zijn bezwaren tegen de oprichting van een Hypotheekbank van Curaçao via een plaatselijke Keur kenbaar. Art. 185 van het regeringsreglement van 31 mei 1865 schreef immers voor dat voor de oprichting van circulatiebanken, credietverenigingen en verzekeringsmaatschappijen een vergunning bij koloniale verordening vereist was. Bovendien had de minister bezwaar tegen de bepaling dat alleen onroerend goed op Curaçao en niet op de andere eilanden kon worden beleend alsmede tegen het feit dat de koloniale overheid aansprakelijk kon worden gesteld voor eventuele geleden verliezen van de Hypotheekbank van Curaçao.
  ARA Archieven van Curaçao en de onderhorige eilanden Bonaire en Aruba na 1828, inv. nr. 978 fo. 137 (brief van de gouverneur van 21 februari 1872 n.a.v. brief van de minister van Koloniën van 12 januari 1872); PB 1865 no. 18 (regeringsreglement van 31 mei 1865).
  De gouverneur van Curaçao blijft, wellicht onder invloed van het oud-bestuurslid van de Weeskamer J. Lauffer, bij zijn mening dat het hier een plaatselijke aangelegenheid betreft.
  Idem, idem fo. 155 ("Aanmerkingen op de bedenkingen van den Heer Minister van Kolonien" van Lauffer van 11 maart 1872).
  Pas in 1874 komt de minister van Koloniën op de zaak terug, schrijvend dat de gouverneur alsnog voorzieningen dient te treffen. De minister stelt dan voor om vóór 31 december 1874 bij koloniale verordening te bepalen dat de Hypotheekbank van Curaçao moet worden opgeheven en in de vorm van een N.V. een hypotheekbank dient te worden opgericht.
  Idem, inv. 980 fo. 236 (brief van de minister van Koloniën van 30 mei 1874; fo. 229-233 (reacties van J. Lauffer van 5 en 6 augustus 1874).
  Op 16 september 1875 wordt door de gouverneur van Curaçao de verordening gepubliceerd, waarbij de N.V. "De Curaçaosche Hypotheekbank" werd opgericht.
  PB 1875 nrs. 14, 25 en 26 (publicatie van de oprichting van N.V. "De Curaçaosche Hypotheekbank"; opheffing van de Hypotheekbank van Curaçao en van de Wees-, Onbeheerde- en Desolate Boedelkamer).
  De Hypotheekbank van Curaçao en de Wees-, Onbeheerde- en Desolate Boedelkamer worden respectievelijk met ingang van 1 januari en 1 september 1876 opgeheven. In de desbetreffende besluiten wordt tevens de liquidatie van beide instellingen geregeld. De administrateur van de Hypotheekbank van Curaçao wordt onder toezicht van het koloniaal bestuur met de liquidatie belast (art. 2). Alle hypotheken en verbanden, alsmede de Hypotheekbank in eigendom toebehorende huizen, zouden per 1 januari 1876 op de N.V. "De Curaçaosche Hypotheekbank" overgaan (art. 3). De grossen der akten waarbij de hypotheken etc. waren verleden, moeten bij proces-verbaal worden afgegeven aan het bestuur van "De Curaçaosche Hypotheekbank" (art. 4). Het archief en de boeken van de opgeheven Hypotheekbank moeten aan de Curaçaosche Hypotheekbank bij proces-verbaal worden overgedragen. Hiervan zijn uitgezonderd de respectievelijk in de artt. 7 en 4 genoemde bewijzen van kwijting en de processen-verbaal, die naar de gouvernementssecretarie moeten worden overgebracht (art. 12). Art. 16 bepaalt dat de Curaçaosche Hypotheekbank met ingang van 1 januari 1876 in het bezit zal worden gesteld van het gebouw van de oude Hypotheekbank van Curaçao. Vanaf die datum heeft het gouvernement dan ook geen enkele aansprakelijkheid meer voor de administratie van de Hypotheekbank van Curaçao (art. 17).
  Bij besluit van de gouverneur van Curaçao van 21 december 1875 wordt de administrateur van financiën aangewezen om, namens het koloniaal bestuur, toezicht te houden op de liquidatie van de Hypotheekbank van Curaçao.
  ARA Archieven van Curaçao en de onderhorige eilanden Bonaire en Aruba na 1828, inv. nr. 981 fo. 210.
  - Minuut-notulen van de vergaderingen van het bestuur van de Hypotheekbank van Curaçao, 1870-1876; 976-981; 6 banden
    - 1870 juli 4 - november 10., 976
    - 1871 januari 12 - november 9., 977
    - 1872 januari 11 - december 16., 978
    - 1873 januari 9 - december 11., 979
    - 1874 januari 29 - december 3., 980
    - 1875 januari 14 - 1876 februari 10., 981
  - Ingekomen brieven bij de administrateur-liquidateur van de Hypotheekbank van Curaçao, 1876; 984; 1 pak
  - Kopieboeken van uitgaande brieven van de administrateur van de Hypotheekbank van Curaçao, 1870-1876; 982-983; 2 delen
    - 1870 januari 10 - 1875 mei 15., 982
    - 1875 mei 18 - 1876 december 30., 983
      Vanaf 1 januari 1876 betreft het de uitgaande brieven van de administrateur-liquidateur. Achterin de aantekening: "Overgegeven aan de Curaçaosche Hypotheekbank den 4 january 1877".
  - Journalen, 1871-1876; 985-988; 4 delen
    - 1871 januari - 1872 april., 985
    - 1872 mei - 1873 september., 986
    - 1873 oktober - 1875 september., 987
    - 1875 oktober - 1876 januari., 988
  - Kasboeken, 1870-1876; 989-992; 4 delen
    - 1870 juli - 1871 december., 989
    - 1872 januari - 1873 juni., 990
    - 1873 juli - 1874 december., 991
    - 1875 januari - 1876 december., 992
      Vanaf 1 januari 1876 de administrateur-liquidateur. Achterin de aantekening; "Overgegeven aan het bestuur van de Curaçaosche Hypotheekbank" op den 4 january 1877".
  - Balans-rekeningen, 1870-1875; 993; 1 deel
  - Register houdende opgave van de bedragen der hypotheken van de Wees-, Onbeheerde- en Desolate Boedelkamer (sinds 1871 de Hypotheekbank van Curaçao), 1863-1875; 994; 1 deel
  - Onkostenboek van de Wees-, Onbeheerde- en Desolate Boedelkamer (sinds 1871 de Hypotheekbank van Cuarçao), 1859-1876; 995; 1 deel
  - Bewijzen van kwijting, afgegeven ten behoeve van de administratie van de opgeheven Hypotheekbank van Curaçao, voor het adminstreren van de schuldvorderingen door de Curaçaosche Hypotheekbank, 1876; 996; 1 pak
  - Processen-verbaal van de overdracht van gelden, archiefbescheiden en inboedel door het bestuur van de opgeheven Hypotheekbank van Curaçao aan het bestuur van de N.V. De Curaçaosche Hypotheekbank alsmede van het in bewaring geven van archiefbescheiden bij de koloniale secretarie door de administrateur-liquidateur van de Hypotheekbank van Curaçao, 1876-1877; 997; 1 omslag
- ARCHIEF VAN DE ADMINISTRATIE VAN FINANCIEN, 1828-1845 (1911), K.
  Het door commissaris-generaal van de Nederlands Westindische Bezittingen Van den Bosch bij besluit van 7 februari 1828 vastgestelde regeringsreglement van Curaçao en de onderhorige eilanden Bonaire en Aruba bepaalde bij art. 39 dat het beheer der financiën werd opgedragen aan een boekhouder-controleur.
  Bordewijk (1911) p. 200 (bijlage VII, art. 39).
  Krachtens zijn door de commissaris-generaal vastgestelde instruktie van 15 februari 1828 had hij de zorg over de koloniale geldmiddelen en ook over de kantoren van alle 's Rijks comptabele ambtenaren (art. 1).
  ARA Archieven van Curaçao en de onderhorige eilanden Bonaire en Aruba, inv. nr. 318 fo. 82-90vo.
  Hij registreerde hun kwitanties om die maandelijks met de kasboeken te verifiëren (art. 4). Alle door hem opgemaakte en geregistreerde betalingsopdrachten en betaalrollen werden vervolgens aan de directeur ter ondertekening voorgelegd (art. 5). De door hem ontvangen rekeningen werden - vergezeld van een lijst - maandelijks ter beoordeling van de betaling aan de directeur opgezonden (art. 7). De boekhouder-controleur hield de registers van de door de Raad van Politie verleende ontheffing of vermindering van belastingen bij (art. 13). Ook verzorgde hij de boekhouding van de reservekas (art. 14). Art. 24 bepaalde dat hij een journaal van zijn dagelijkse werkzaamheden zou houden, waarvan de directeur te allen tijde inzage had. Hij was tevens belast met de controle en het algemeen toezicht over de magazijnen (art. 27). Van de door hem in de magazijnen verrichte inspekties diende hij een proces-verbaal aan de directeur over te leggen (art. 35). Bij de artt. 29-32 van zijn instruktie werd bepaald welke staten door de magazijnmeester aan de boekhouder-controleur op vaste tijdstippen moesten worden gezonden. Op grond van deze staten zond de boekhouder-controleur op de achtste van iedere maand van elk magazijn een door hem getekende algemene specifieke staat aan de directeur, volgens het aan zijn instruktie toegevoegde model. Art. 38 bepaalde dat de aanvragen voor de 's Rijks magazijnen aan de boekhouder-controleur moesten worden opgezonden en dat deze met machtiging van de directeur, tot de aanschaf van goederen kon overgaan. Bij art. 39 werd vastgesteld dat hij de afschriften van fakturen en andere opgaven van uit het moederland of van Bonaire afkomstige goederen moest ontvangen. De strekking van art. 44 was dat iedere maand, ieder kwartaal en aan het einde van elk jaar een opgave van ontvangsten en uitgaven moest worden gemaakt. Deze staten werden dan aan de directeur gezonden.
  In het bij K.B. van 20 november 1833 nr. 85 gearresteerde regeringsreglement van Curaçao en de onderhorige eilanden Bonaire en Aruba handelen de artt. 50-62 over de financiën.
  Bordewijk (1911) p. 241-243 (bijlage XII artt. 50-62).
  Het beheer der financiën werd nu, onder oppertoezicht van de gezaghebber van Curaçao, opgedragen aan een ambtenaar die de titel van administrateur der financiën voerde en gedurende zijn ambtsperiode zitting had in de Koloniale Raad (artt. 50-52). De door de administrateur geconcipieerde begroting zou - met eventuele kanttekeningen van de gezaghebber en de Koloniale Raad, aan de gouverneur-generaal van de Nederlands Westindische Bezittingen worden toegezonden, die deze al dan niet gewijzigd zal arresteren en vervolgens opzenden aan het departement van Koloniën, voor nadere goedkeuring door de Koning (art. 55). De jaarlijkse rekening en verantwoording van ontvangsten en uitgaven, zou door de administrateur der financiën worden gedaan aan de gezaghebber, die deze met de daartoe behorende stukken, na de Koloniale Raad te hebben gehoord, doorzond aan de gouverneur-generaal ten behoeve van het departement van Koloniën (art. 57). De artt. 59 en 60 bepaalden ondermeer dat de ontvanger der kolonie zou worden belast met het innen van alle belastingen.
  Bij besluit van de commissaris-generaal van 15 februari 1828 werden de belastingen, die met ingang van 1 maart 1828 voor het algemeen en het plaatstelijk bestuur zouden worden geheven, vastgesteld.
  PB 1828 nr. 120 (artt. 1-22).
  - Boekhouder-controleur, sinds 1834 administrateur der financiën, 1.
    - Journalen van de dagelijkse werkzaamheden van de boekhouder-controleur (adminstrateur der financiën), 1828-1840; 998-1007; 9 delen en 1 pak
      - 1828 maart - december., 998
        In dit jaar werden de werkzaamheden waargenomen door boekhouder en 1e commies.
      - 1829., 999
      - 1830., 1000
      - 1831., 1001
        Het journaal van 1832 bevindt zich in het Centraal Historisch Archief te Willemstad op Curaçao.
      - 1833., 1002
      - 1834., 1003
      - 1835., 1004
      - 1836., 1005
      - 1837., 1006
      - 1839 mei - 1840 januari. 1 pak, 1007
        Onvolledig.
    - Ingekomen gouvernementsaanschrijvingen van de directeur (gezaghebber) en de koloniale secretaris. Met bijlagen, 1828-1845; 189-259; 71 banden
      - 1828 januari - februari., 189
      - 1828 maart - juni., 190
      - 1828 oktober - december., 191
      - 1829 januari - maart., 192
      - 1829 april - juni., 193
      - 1829 juli - september., 194
      - 1829 oktober - december., 195
      - 1830 januari - maart., 196
      - 1830 april - juni., 197
      - 1830 juli - september., 198
      - 1830 oktober - december., 199
      - 1831 januari - maart., 200
      - 1831 april - juni., 201
      - 1831 juli - september., 202
      - 1831 oktober - december., 203
      - 1832 januari - maart., 204
      - 1832 april - juni., 205
      - 1832 juli - september., 206
      - 1832 oktober - december., 207
      - 1833 januari - maart., 208
      - 1833 april - juni., 209
      - 1833 juli - september., 210
      - 1833 oktober - december., 211
      - 1834 januari - maart., 212
      - 1834 april - juni., 213
      - 1834 juli - september., 214
      - 1834 oktober - december., 215
      - 1835 januari - maart., 216
      - 1835 april - juni., 217
      - 1835 juli - september., 218
      - 1835 oktober - december., 219
      - 1836 januari - maart., 220
      - 1836 april -juni., 221
      - 1836 juli - september., 222
      - 1836 oktober - december., 223
      - 1837 januari - maart., 224
      - 1837 april - juni., 225
      - 1837 juli - september., 226
      - 1837 oktober - december., 227
      - 1838 januari - maart., 228
      - 1838 april - juni., 229
      - 1838 juli - september., 230
      - 1838 oktober - december., 231
      - 1839 januari - maart., 232
      - 1839 april - juni., 233
      - 1839 juli - september., 234
      - 1839 oktober - december., 235
      - 1840 januari - maart., 236
      - 1840 april - juni., 237
      - 1840 juli - september., 238
      - 1840 oktober - december., 239
      - 1841 januari - maart., 240
      - 1841 april - juni., 241
      - 1841 juli - september., 242
      - 1841 oktober - december., 243
      - 1842 januari - maart., 244
      - 1842 april - juni., 245
      - 1842 juli - september., 246
      - 1842 oktober - december., 247
      - 1843 januari - maart., 248
      - 1843 april - juni., 249
      - 1843 juli - september., 250
      - 1843 oktober - december., 251
      - 1844 januari - maart., 252
      - 1844 april - juni., 253
      - 1844 juli - september., 254
      - 1844 oktober - december., 255
      - 1845 januari - maart., 256
      - 1845 april - juni., 257
      - 1845 juli - september., 258
      - 1845 oktober - december., 259
    - Kopieboeken van uitgaande brieven, 1828-1845; 1008-1020; 13 delen
      - 1828., 1008
      - 1829., 1009
      - 1830., 1010
      - 1831 januari 3 - 1832 april 30., 1011
      - 1832 mei 1 - 1833 december 31., 1012
      - 1834., 1013
      - 1835-1836., 1014
      - 1837 januari 2 - 1838 juni 19., 1015
      - 1838 juni 20 - 1839 september 7., 1016
      - 1839 september 9 - 1841 mei 14., 1017
      - 1841 mei 18 - 1842 december 31., 1018
      - 1843 januari 3 - 1844 juni 29., 1019
      - 1844 juli 1 - 1845 december 31., 1020
    - Journaal, 1830 januari - 1831 november; 1022; 1 deel
    - Grootboeken, 1828-1845; 1023-1040; 18 delen
      - 1828., 1023
      - 1829., 1024
      - 1830., 1025
      - 1831., 1026
      - 1832., 1027
      - 1833., 1028
      - 1834., 1029
      - 1835., 1030
      - 1836., 1031
      - 1837., 1032
      - 1838., 1033
      - 1839., 1034
      - 1840., 1035
      - 1841., 1036
      - 1842., 1037
      - 1843., 1038
      - 1844., 1039
      - 1845., 1040
    - Kasboek, 1828 maart - 1833 april; 1021; 1 deel
    - "Statenboek". Registers van maand-, kwartaal- en jaarstaten. Met bijlagen, 1833-1845; 1041-1048; 8 delen
      - 1833 oktober - 1834 oktober., 1041
      - 1834 november - 1836 juli., 1042
      - 1836 augustus - 1837 december., 1043
      - 1837 december - 1839 januari., 1044
      - 1839 maart - 1840 april., 1045
      - 1840 oktober - 1842 februari., 1046
      - 1842 februari - 1843 november., 1047
        Met zakenindex.
      - 1843 december - 1845 augustus., 1048
    - "Ordonnantiën". Registers van betalingsopdrachten., 1828-1845; 1049-1058; 10 delen
      - 1828-1830., 1049
      - 1830-1833 april (ten laste van de gemeentekas)., 1050
        Opgemaakt door de ontvanger van het Gemeentebestuur.
      - 1830-1833 april (ten laste van de gemeentekas)., 1051
        Opgemaakt door de boekhouder-controleur.
      - 1831-1833., 1052
      - 1834-1835., 1053
      - 1836-1837., 1054
      - 1838-1839., 1055
      - 1840-1841., 1056
      - 1842-1843., 1057
      - 1844-1845., 1058
    - "Registratieboek van betaalde belasting op eigendommen en bezittingen". Registers houdende opgave van de 1% belasting op op eigendommen en bezittingen, 1059-1064
      Elk deel bevat enige opgaven van de betaalde belasting van jongere datum dan het laatste jaar waarover het deel loopt.
      - 1831-1833., 1059
        Achterin een register van opgave van de belasting op het "personeel en mobilair" over 1831 februari - 1832 september.
      - 1833-1835., 1060
      - 1835-1838., 1061
      - 1838-1840., 1062
      - 1840-1842., 1063
      - 1842-1844., 1064
    - "Aanslag der belasting op eigendommen en bezittingen". Kohieren van de 1% belasting op eigendommen en bezittingen, 1827/1828-1844; 1065-1085; 21 delen
      - 1827-., 1065
        Een aantal pagina's achterin het inv. nr. zijn beschadigd.
      - 1827-., 1066
      - 1827-., 1067
      - 1827-., 1068
      - 1827-., 1069
      - 1827-., 1070
      - 1827-1828, 1071
      - 1828., 1072
      - 1829-1832., 1073
      - 1832-1833., 1074
      - 1833-1834., 1075
      - 1834-1835., 1076
      - 1836-1837., 1077
      - 1837-1838., 1078
      - 1838., 1079
      - 1838., 1080
      - 1838-1839., 1081
      - 1839-1840., 1082
      - 1840-1842., 1083
      - 1842-1843., 1084
      - 1843-1844., 1085
    - Registers houdende opgave van aan het gouvernement afgegeven ongeregistreerde assignaties, 1828-1830; 1086-1087; 2 delen
      - 1828 maart - 1832 december., 1086
      - 1833 januari - 1840 april., 1087
    - Registers houdende opgave van fakturen van voor rekening van Bonaire en Aruba verscheepte goederen, 1836-1845; 1088-1089; 2 delen
      - 1836 september - 1841 december., 1088
      - 1842 januari - 1845 december., 1089
    - Registers van uitgaven volgens budget, 1834-1845; 1090-1092; 3 delen
      - 1834-1837., 1090
        Achterin een register van opgave van overleden personen wegens de belasting op de collaterale successie, ingedeeld naar godsdienst, over 1823 september - 1830 september.
      - 1838-1844., 1091
      - 1845-1851., 1092
    - Maandelijkse betaalstaten van traktementen, pensioenen en gratificaties van ambtenaren, 1826-1845; 1093-1101; 9 banden
      - 1826-1829., 1093
      - 1830-1832., 1094
      - 1833-1834., 1095
      - 1835-1836., 1096
      - 1837-1838., 1097
      - 1839-1840., 1098
      - 1841-1842., 1099
      - 1843-1844., 1100
      - 1845., 1101
    - Betaalstaat van jaarwedden en personele toeslagen alsmede van wachtgelden en emolumenten van ambtenaren. Afschrift., 1833 april 3; 363; 1 stuk